【裁判字號】    95,訴,408
【裁判日期】    950511
【裁判案由】    偽造文書
【裁判全文】
臺灣臺南地方法院刑事判決               95年度訴字第408號
    公  訴  人  臺灣臺南地方法院檢察署檢察官
    被      告  乙○○
上列被告因偽造文書案件，經檢察官提起公訴（95年度偵字第23
14號、第4217號），被告於準備程序期日就被訴事實為有罪陳述
，本院合議庭裁定由受命法官獨任進行簡式審判程序，判決如下
：
    主  文
乙○○共同連續行使偽造私文書，足以生損害於公眾及他人，累
犯，處有期徒刑捌月。扣案偽造「丙○○」、「甲○○」之身分
證及汽車駕駛執照共肆張、扣案ＮＯＫＩＡ牌行動電話支（含
電話號碼為：零玖0000000號、0000000000
、零玖壹陸柒玖肆零零號ＳＩＭ卡各壹片）、扣案郵政存簿儲
金立帳申請書及郵政存簿儲金一般存款存款單上偽造「丙○○」
之署押共貳枚、偽造「甲○○」之署押貳枚、印文壹枚及偽造「
甲○○」之印章壹顆均沒收。
    犯罪事實及理由
一、本件係經被告於準備程序期日為有罪之陳述，而經本院合議
    庭裁定由受命法官獨任以簡式審判程序加以審理，則依據刑
    事訴訟法第二百七十三條之二、同法第一百五十九條第二項
    之規定，不適用傳聞法則有關限制證據能力之相關規定；並
    得依同法第三百十條之二之準用同法第四百五十四條之規定
    製作略式判決書，依法僅需記載犯罪事實、證據名稱及應適
    用之法條，並得以簡略方式為之，如認定之犯罪事實、證據
    及應適用之法條，與檢察官聲請簡易判決處刑書或起訴書之
    記載相同者，得引用之，合先敘明。
二、本件犯罪事實、證據及應適用之法條，除均引用檢察官起訴
    書記載相同之部分（如附件）外，並於證據增補：「扣押書
    、扣押物品目錄表、扣押物品清單、郵政存簿儲金立帳申請
    書、臺南縣麻豆鎮戶政事務所民國（下同）九十五年二月九
    日第○九五○○○○二○一號函文各一紙、扣案物品照片三
    幀」。
三、核被告乙○○所為，係犯刑法第二百十六條、第二百十條、
    第二百十二條之行使偽造私文書及行使偽造特種文書罪。其
    就上開犯行，與綽號「阿水」真實姓名年籍不詳之成年男子
    間，有犯意聯絡、行為分擔，為共同正犯。而被告在郵政存
    簿儲金立帳申請書、一般存款存款單上偽造「甲○○」印文
    之行為，為偽造私文書之階段行為；且偽造私文書之低度行
    為，為行使之高度行為所吸收，故均不另論罪，而應依行使
    偽造私文書罪論處。再被告先後二次行使偽造私文書及行使
    偽造特種文書，各時間緊接，所犯係犯罪構成要件相同之罪
    名，顯係基於概括犯意反覆為之，俱為連續犯，應依刑法第
    五十六條之規定，分別論以一行使偽造私文書罪及行使偽造
    特種文書罪，並加重其刑。又其所犯上開二罪間，具有方法
    目的之牽連關係，自應依刑法第五十五條後段牽連犯之規定
    ，從一重之連續行使偽造私文書罪論處。而被告前因違反毒
    品危害防制條例案件，經臺灣高等法院臺南分院於九十四年
    六月二十三日，以九十四年度上訴字第五一七號判決，判處
    應執行有期徒刑七月確定，甫於九十四年十月八日因縮刑期
    滿而執行完畢，此有臺灣高等法院被告前案紀錄表乙份在卷
    可考，其於五年以內，再犯本件有期徒刑以上之罪，為累犯
    ，應依刑法第四十七條之規定，加重其刑，並依刑法第七十
    條之規定，遞加重之。爰審酌被告有前科，素行不佳，此有
    臺灣臺南地方法院檢察署刑案資料查註紀錄表及前開被告前
    案紀錄表各一份附卷可稽，其犯罪動機、目的乃因其積欠地
    下錢莊債務，為圖謀一己之私利，竟答應地下錢莊人員一同
    冒用他人名義，以偽造之身分證件前往申請郵局帳戶，其當
    可預期此帳戶將供作不法使用，足生損害於我國金融秩序及
    遭冒名之「丙○○」、「甲○○」等人權益受損，犯罪所生
    之危害程度非輕，並斟酌其生活狀況、智識程度及其嗣能坦
    認犯行，犯罪後之態度尚可等一切情狀，量處如主文所示之
    刑，以資儆懲。
四、沒收之諭知：
    （一）、扣案偽造之「丙○○」、「甲○○」之身分證及汽
            車駕駛執照共四張、ＮＯＫＩＡ牌行動電話一支（
            含電話號碼為：0000000000號ＳＩＭ卡
            一片），均為共犯綽號「阿水」之成年男子交付被
            告持有，屬其等所有，供犯本罪所用之物，業據被
            告供陳明確（見九十五年度偵字第二三一四號偵查
            卷第十四頁、九十五年度偵字第四二一七號偵查卷
            十二至十三頁、本院卷九十五年四月二十七日審判
            筆錄），均依刑法第三十八第一項第二款之規定宣
            告沒收。
    （二）、另扣案郵政存簿儲金立帳申請書三紙、郵政存簿儲
            金一般存款存款單一紙上，偽造之「丙○○」署押
            共二枚（另紙扣案新立戶存款單則無「丙○○」之
            簽署，附此說明）、「甲○○」署押二枚、印文一
            枚，均應依刑法第二百十九條之規定，宣告沒收。
    （三）、至於蓋用上述「甲○○」印文所偽刻之「甲○○」
            印章一顆，雖未扣案，且經被告供稱：我進警局前
            將印章丟到派出所外手溝等語，因尚無法證明此偽
            造之印章現在確已滅失不復存在，仍應依刑法第二
            百十九條之規定為沒收之諭知。
    （四）、另扣案ＮＯＫＩＡ牌行動電話二支（分別含電話號
            碼為：0000000000、00000000
            00號ＳＩＭ卡各一張），為共犯綽號「阿水」之
            成年男子交被告持有，雖被告於本院時供稱：那是
            地下錢莊送我，不是聯絡用的，地下錢莊交給我時
            就不能用云云，惟被告於警詢之初即供述：此00
            00000000、0000000000號二支
            手機，是作為阿水跟我聯絡用的，我願意提供警方
            偵辦用等語（見臺南市警察局第一分局警卷第二至
            三頁），已足證明上開行動電話二支，亦均係供其
            等犯本罪所用之物，被告於本院審理時翻異且不合
            常情之辯詞，顯為避免地下錢莊所交付之上述扣案
            行動電話均遭沒收而為之虛偽陳述，並不足採，則
            爰依刑法第三十八第一項第二款之規定宣告沒收。
五、爰依刑事訴訟法第二百九十九條第一項前段、第二百七十三
    條之一第一項、第三百十條之二、第四百五十四條，刑法第
    二十八條、第五十六條、第二百十六條、第二百十條、第二
    百十二條、第五十五條後段、第四十七條、第三十八條一項
    第二款、第二百十九條，罰金罰鍰提高標準條例第一項前段
    ，判決如主文。
六、如不服本判決，應於判決送達後十日內，向本院提出上訴狀
    。
本件經檢察官丁○○到庭執行職務。
中    華    民    國    95    年    5     月    11    日
                  刑事第六庭    法  官    徐千惠
以上正本證明與原本無異。
如不服本判決，應於判決送達後10日內，向本院提出上訴狀。
中    華    民    國    95    年    5     月    11    日
                                書記官    吳美瑤
附件：（95年度偵字第2314號、第4217號起訴書）
附錄本案論罪科刑法條：
中華民國刑法第216條
(行使偽造變造或登載不實之文書罪)行使第210條至第215條之文
書者，依偽造、變造文書或登載不實事項或使登載不實事項之規
定處斷。
中華民國刑法第210條
(偽造變造私文書罪)偽造、變造私文書，足以生損害於公眾或他
人者，處5年以下有期徒刑。中華民國刑法第212條 (偽造變造特
種文書罪)偽造、變造護照、旅券、免許證、特許證及關於品行
、能力服務或其他相類之證書、介紹書，足以生損害於公眾或他
人者，處1年以下有期徒刑、拘役或300元以下罰金。


司法院資訊處製作；財團法人民間司法改革基金會備份。
